【裁判字號】    96,訴,4037
【裁判日期】    970131
【裁判案由】    毒品危害防制條例
【裁判全文】
臺灣板橋地方法院刑事判決              96年度訴字第4037號
公  訴  人  臺灣板橋地方法院檢察署檢察官
被      告  甲○○
                    國民
上列被告因毒品危害防制條例案件，經檢察官提起公訴（96年度
毒偵字第6601號），被告於本院準備程序進行中就被訴事實為有
罪之陳述，經本院合議庭裁定由受命法官獨任進行簡式審判程序
，並判決如下：
    主  文
甲○○施用第一級毒品，處有期徒刑拾月。
扣案之第二級毒品安非他命壹包（淨重零點零捌公克）沒收銷燬
。
    事  實
一、甲○○前因施用毒品案件，經本院於95年7 月4 日裁定送觀
    察、勒戒後，因無繼續施用毒品之傾向，於95年8 月18日出
    所。嗣由臺灣板橋地方法院檢察署檢察官於民國95年8 月17
    日以95年度毒偵字第4663號為不起訴處分確定。其曾於96年
    4 月間犯有毒品罪案件，經本院於96年6 月20日以96年度訴
    字第1826號各判處有期徒刑1 年6 月與8 月，而於96年7 月
    23日確定；嗣經減刑裁定後，各減為有期徒刑9 月與4 月確
    定，定經定執行刑為有期徒刑1 年確定（尚未執行）。詎其
    猶不知悔改，於上開受觀察勒戒執行完畢釋放後之5 年內，
    復基於施用第一級毒品海洛因、第二級毒品安非他命之犯意
    ，於96年8 月18日23時30分，在臺北縣三重市○○○路之三
    和旅店，將第一級毒品海洛因與第二級毒品安非他命同時放
    置於玻璃球內燒烤施用之方式，混合施用第一級毒品海洛因
    與第二級毒品安非他命1 次。嗣於96年8 月19日13時55分許
    ，在臺北縣新莊市○○路461 號前，為警當場扣得甲○○所
    有供施用之第二級毒品安非他命1 包（淨重0.08公克），並
    經採集其尿液送驗結果呈鴉片類及安非他命類陽性反應，始
    悉上情。
二、案經臺北縣政府警察局新莊分局報請臺灣板橋地方法院檢察
    署檢察官偵查起訴。
    理  由
一、上揭事實，業據被告甲○○於本院調查與審理時供承不諱（
    本院卷第35頁、第40至43頁），又被告於上開時地經警查獲
    後採尿檢驗結果，所採尿液含有鴉片類嗎啡陽性反應與安非
    他命類陽性反應等情，亦有臺北縣政府警察局新莊分局查獲
    涉嫌毒品危害防制條例毒品初步檢驗報告、臺北縣政府警察
    局新莊分局偵辦毒品麻醉藥品案被移送人姓名及代碼對照表
    、臺北縣政府警察局新莊分局尿液檢體收件紀錄表、台灣檢
    驗科技股份有限公司濫用藥物尿液檢驗報告等在卷足憑（96
    年度毒偵字第6601號第19頁、第88至90頁）；又被告經查獲
    之前開白色晶體1 包經檢驗結果，確為第二級毒品安非他命
    ，淨重0.08公克等情，此有臺北縣政府警察局新莊分局查獲
    涉嫌毒品危害防制條例毒品初步檢驗報告書1 紙在卷足憑（
    同上偵查卷第18頁）。由此可見，被告甲○○確有於上開時
    、地同時施用第一級毒品海洛因與第二級毒品安非他命之犯
    行等情至明。本件事證明確，被告應堪認定。
二、查海洛因與安非他命分別屬於毒品危害防制條例第2 條第2
    項第1 款、第2 款所列之第1 級毒品、第2 級毒品。核被告
    甲○○所為，係犯毒品危害防制條例第10條第1 項、第2項
    之施用第一級毒品罪與第二級毒品罪。被告持有上開第一級
    毒品海洛因罪與第二級毒品安非他命罪等之低度行為，各為
    施用第一級毒品海洛因罪與施用第二級毒品安非他命罪等之
    高度行為所吸收，均不另論罪。又按有關甲基安非他命和海
    洛因可否同時放置於玻璃球內燒烤後，由施用人予以同時併
    行吸食施用？同時施用是否會引起排斥乙節？依據行政院退
    除官兵輔導委員會臺北榮民總醫院函覆稱：一般而言，甲基
    安非他命或海洛因大多分開使用，但下列情況會有混用時候
    ：1 、有些海洛因使用者喜好加入甲基安非他命以增加其舒
    暢感，2 、原先使用甲基安非他命者開始嚐試使用海洛因時
    ，3 、有些海洛因成癮者偶而會施用安非他命來消除海洛因
    戒斷時出現之不舒服症狀，4 、有些海洛因被販毒者加入甲
    基安非他命以增加其重量。因此，在上述之第1 及第2 情況
    下，較為常見甲基安非他命和海洛因同時放在玻璃球內燒烤
    吸用，這兩種藥物同時施用不會引起排斥，甚至在欣快感方
    面有被加強的可能等語，有該醫院93年5 月11日北總內字第
    0930023372號函影本在卷足憑。經查：本件被告甲○○對於
    前開事實欄所述施用毒品犯行部分，堅決否認係各別施用第
    一級毒品海洛因與第二級毒品安非他命等情，於本院審理時
    辯稱：「我承認有施用毒品安非他命、海洛因，但是我是在
    96年8 月18日剛才所述的時間地點，同時施用毒品海洛因、
    安非他命，並沒有如起訴書所講的，在不同的時間、地點分
    開施用毒品海洛因、安非他命，施用毒品海洛因、安非他命
    我都認罪。」、「因為我在警察局有講說有施用安非他命沒
    有錯，因為當時在我的身上沒有查扣到海洛因，所以施用海
    洛因部分我就沒有講，在偵查中檢察官也沒有問所以我就沒
    有講我有施用海洛因，實際上我是將海洛因、安非他命一起
    用。」、「我承認有吸食海洛因、安非他命，我主張是一起
    吸用，不是分開吸用。」、「我承認有吸食海洛因、安非他
    命，我是一起用不是分開用。」各等語在卷（本院卷第40頁
    至第43頁）；而公訴人亦無法舉證證明被告甲○○於上開事
    實欄所述之時地，係將第一級毒品海洛因與第二級毒品安非
    他命係分開使用，自不得僅憑上開台灣檢驗科技股份有限公
    司濫用藥物尿液檢驗報告中因均含有鴉片類嗎啡陽性反應與
    安非他命類陽性反應，即遽論被告甲○○係於上開事實欄所
    述時、地係分開施用第一級毒品海洛因與第二級毒品安非他
    命。故由上揭文獻說明，顯見被告甲○○所稱其係以同時將
    第一級毒品海洛因與第二級毒品安非他命一起放置於玻璃球
    內燒烤之方式，混合施用第一級毒品海洛因與第二級毒品安
    非他命等情，尚非無據；可見被告甲○○辯稱其於前揭事實
    欄所述之時、地將第一級毒品海洛因與第二級毒品安非他命
    同時置於玻璃球內燒烤之方式混合施用等情應可採信。是被
    告於前開事實欄所述時、地同時施用第一級毒品海洛因與第
    二級毒品安非他命之行為，應依想像競合犯規定，論以罪名
    較重之連續施用第一級毒品海洛因罪。爰審酌被告甲○○有
    如事實欄第一段所述經本院裁定送觀察、勒戒後，無繼續施
    用毒品之傾向，嗣由臺灣板橋地方法院檢察署檢察官於95年
    8 月17日以95年度毒偵字第4663號為不起訴處分確定，及上
    開施用毒品犯罪科刑前科等情，此有上開被告全國前案紀錄
    表在卷足憑。被告甲○○於前開如事實欄所述，其於96 年6
    月20日經本院甫判處其開施用第一級毒品與第二級毒品罪各
    為有期徒刑1 年6 月與8 月，而於96年7 月23日確定；嗣經
    減刑裁定後，各減為有期徒刑9 月與4 月確定等情，已如前
    述。詎其於不到二個月又再犯本件施用第一級毒品海洛因與
    第二級毒品安非他命罪，與被告施用毒品易附帶引起社會治
    安犯罪問題，本應從重量刑，惟姑念被告於犯後已於本院坦
    承犯行，態度良好，已有悔意等一切情狀，量處如主文所示
    之刑，以示懲儆。
三、沒收銷燬：前開如事實欄第一段經警查扣之第二級毒品安非
    他命1 包（淨重0.08公克），係被告甲○○所有供施用之毒
    品，爰依毒品危害防制條第18條第1 項前段規定，宣告沒收
    銷燬。
據上論斷，應依刑事訴訟法第299 條第1 項前段、第273 條之1
第1 項、毒品危害防制條第10條第1 項、第2 項、第18條第1 項
前段，刑法第11條前段、第55條，判決如主文。
本案經檢察官連思藩到庭執行職務。
中    華    民    國    97    年    1     月    31    日
                  刑事第二庭  法  官 陳坤地
上列正本證明與原本無異。
如不服本判決，應於送達後十日內敘明上訴理由，向本院提出上
訴狀。
                              書記官 林壯隆
中    華    民    國    97    年    2    月    3    日
附錄本案所犯法條全文：
毒品危害防制條例第10條
施用第一級毒品者，處 6 月以上 5 年以下有期徒刑。
施用第二級毒品者，處 3 年以下有期徒刑。


司法院資訊處製作；財團法人民間司法改革基金會備份。
